臺灣桃園地方法院刑事判決
110年度審交易字第355號
公  訴  人  臺灣桃園地方檢察署檢察官
被      告  詹士緯


上列被告因公共危險案件，經檢察官提起公訴（110年度偵字第2
4467號），被告就被訴事實為有罪陳述，本院裁定改依簡式審判
程序審理，判決如下：
    主  文
詹士緯駕駛動力交通工具而吐氣所含酒精濃度達每公升零點二五
毫克以上，累犯，處有期徒刑陸月，如易科罰金，以新臺幣壹仟
元折算壹日。
    事  實
一、詹士緯於民國110年5月7日晚間11時許起至翌（8）日凌晨0
    時30分許止，在臺北市○○區○○○路0段00巷00弄0號飲用啤酒
    ，明知飲酒後已達不得駕駛動力交通工具之程度，於飲用完
    畢後，先請代駕將車牌號碼000-0000號租賃小貨車駛回桃園
    市○○區○○路○段00號之停車場後，於同日凌晨1時24分許，仍
    基於酒後駕駛動力交通工具之犯意，駕駛上開車輛自行停車
    ，嗣於同日凌晨2時8分許，為警攔檢盤查，並測得吐氣所含
    酒精濃度達每公升0.28毫克。
二、案經桃園市政府警察局桃園分局報告臺灣桃園地方檢察署偵
    查起訴。
　　理  由
一、按刑事訴訟法第273條之1第1項規定除被告所犯為死刑、無
    期徒刑、最輕本刑為3年以上有期徒刑之罪或高等法院管轄
    第一審案件者外，於審判期日前之準備程序進行中，被告先
    就被訴事實為有罪之陳述時，審判長得告知被告簡式審判程
    序之旨，並聽取當事人、代理人、辯護人及輔佐人之意見後
    ，裁定進行簡式審判程序。經查，被告詹士緯被訴公共危險
    案件，非前開不得進行簡式審判程序之案件，被告於本院準
    備程序進行中就被訴事實為有罪之陳述（見本院卷第47頁）
    ，且經本院告知被告簡式審判程序之旨，復聽取被告及檢察
    官之意見後，裁定依上開刑事訴訟法第273條之1第1項之規
    定進行簡式審判程序，是本案之證據調查，依刑事訴訟法第
    273條之2規定，不受同法第159條第1項、第161條之2、第16
    1條之3、第163條之1及第164條至第170條規定之限制，合先
    敘明。
二、上開犯罪事實，業據被告於警詢、偵訊、本院準備程序及審
    理中坦承不諱（見偵卷第15至17頁、第65至66頁，本院卷第
    45至52頁），並有（同安派出所）道路交通事故當事人酒精
    測定記錄表、桃園市政府警察局舉發違反道路交通管理事件
    通知單等附卷足憑（見偵卷第27頁、第29頁），足認被告上
    開任意性之自白與事實相符。本案事證明確，被告犯行堪以
    認定，應依法論科。
三、論罪科刑　　
（一）核被告所為，係犯刑法第185條之3第1項第1款之駕駛動力
      交通工具而吐氣所含酒精濃度達每公升零點二五毫克以上
      之罪。
（二）被告前因公共危險案件，經臺灣臺北地方法院以106年度
      交簡字第169號判決判處有期徒刑6月確定，於106年5月5
      日易科罰金執行完畢，有臺灣高等法院被告前案紀錄表在
      卷可稽，其受徒刑之執行完畢，5年以內故意再犯本案為
      有期徒刑以上之罪，為累犯。又司法院大法官於108年2月
      22日就累犯規定是否違憲乙事，作成釋字第775號解釋：
      「有關累犯加重本刑部分，不生違反憲法一行為不二罰原
      則之問題。惟其不分情節，基於累犯者有其特別惡性及對
      刑罰反應力薄弱等立法理由，一律加重最低本刑，於不符
      合刑法第59條所定要件之情形下，致生行為人所受之刑罰
      超過其所應負擔罪責之個案，其人身自由因此遭受過苛之
      侵害部分，對人民受憲法第8條保障之人身自由所為限制
      ，不符憲法罪刑相當原則，牴觸憲法第23條比例原則。」
      本院審酌被告所犯前案與本案為罪質相同之公共危險案件
      ，被告顯未能記取前案科刑之教訓謹慎行事，漠視法紀，
      其對刑罰之反應力薄弱，未因此產生警惕作用，爰參照上
      開解釋意旨，依刑法第47條第1項規定加重其刑。
（三）爰以行為人之責任為基礎，審酌被告明知酒精成分對人之
      意識能力具有不良影響，酒後駕車對一般往來之公眾及駕
      駛人自身皆具有高度危險性，竟枉顧自身及公眾安全而酒
      後駕車，實屬不該；惟其犯後坦承犯行，態度尚可，兼衡
      其吐氣所含酒精濃度為每公升0.28毫克，猶駕駛租賃小貨
      車行駛於市區道路所生之危險，暨其於本案犯罪行為所生
      危害、智識程度、生活狀況、素行及犯後態度等一切情狀
      ，量處如主文所示之刑，併諭知易科罰金之折算標準。
據上論斷，應依刑事訴訟法第273條之1第1項、第299條第1項前
段，刑法第185條之3第1項第1款、第47條第1項、第41條第1項前
段，刑法施行法第1之1條第1項，判決如主文。
本案經檢察官賴怡伶到庭執行職務。
中　　華　　民　　國　　111 　年　　1 　　月　　20　　日
                    刑事審查庭    法  官      高上茹
以上正本證明與原本無異。
如不服本判決應於收受判決後20日內向本院提出上訴書狀，並應
敘述具體理由。其未敘述上訴理由者，應於上訴期間屆滿後20日
內向本院補提理由書（均須按他造當事人之人數附繕本）「切勿
逕送上級法院」。
                                  書記官      蔡宛軒
中　　華　　民　　國　　111 　年　　1 　　月　　20　　日
附錄本判決論罪法條全文：
中華民國刑法第185 條之3第1項
駕駛動力交通工具而有下列情形之一者，處2年以下有期徒刑，
得併科20萬元以下罰金：
一、吐氣所含酒精濃度達每公升0.25毫克或血液中酒精濃度達百
    分之0.05以上。
二、有前款以外之其他情事足認服用酒類或其他相類之物，致不
    能安全駕駛。
三、服用毒品、麻醉藥品或其他相類之物，致不能安全駕駛。